【裁判字號】    97,抗,285
【裁判日期】    971030
【裁判案由】    假扣押
【裁判全文】
臺灣高等法院高雄分院民事裁定           97年度抗字第285號
抗  告  人  甲○○
上列抗告人因與相對人聯邦商業銀行股份有限公司間聲請假扣押
事件，對於民國97年8 月28日臺灣屏東地方法院97年度裁全字第
1786號裁定，提起抗告，本院裁定如下：
    主  文
抗告駁回。
抗告訴訟費用新台幣壹仟元由抗告人負擔。
    理  由
一、抗告意旨略以：(一)抗告人與第三人張淵程間確實有借款債權
    存在，張淵程為償還欠款而將不動產出賣、登記予抗告人，
    該借款、買賣並無通謀虛偽意思表示之情形，且張淵程之不
    動產已經拍賣，由劉慶發拍定，相對人對抗告人與張淵程起
    訴請求回復所有權，已無實益，自不得再據該本案訴訟，對
    抗告人依原審法院97年度執字第14945 號強制執行程序得受
    分配之款項新台幣40萬元為假扣押；(二)相對人就其對張淵程
    之債權，未取得執行名義，亦未為保全行為或對張淵程財產
    之強制執行參與分配，抗告人不知其2 人間之債權債務關係
    ，(三)相對人對抗告人無任何債權債務關係，相對人與張淵程
    之債權債務，不能對抗告人主張。原裁定准許相對人假扣押
    之聲請為不當，求予廢棄原裁定，駁回相對人之聲請等語。
二、按債權人就金錢請求或得易為金錢請求之請求，欲保全強制
    執行聲請假扣押，如就債務人所應受之損害，陳明願供擔保
    ，或法院認為適當者，得定相當之擔保，命供擔保後為假扣
    押，民事訴訟法第522 條第1 項、第526 條第2 項定有明文
    。相對人主張對張淵程有借款債權，而抗告人與張淵程間之
    不動產買賣不存在，抗告人不能自張淵程取得不動產之所有
    權，故相對人已代位張淵程起訴請求抗告人塗銷所有權移轉
    登記，且該不動產已經拍定，抗告人可能受餘額之分配，有
    將來不能強制執行之虞等情，業據提出借據、起訴狀及強制
    執行拍定資料以為釋明（原審保全程序卷第4 至8 頁），並
    陳明願供擔保以補釋明之不足。則原裁定命相對人供擔保後
    准為假扣押，並無不合。至抗告人所指其與張淵程間買賣、
    借款是否屬實，相對人本案訴訟是否有理由，乃實體上之爭
    執，非本件保全程序所得審究，其據以提起抗告，為無理由
    。是抗告意旨指摘原裁定違誤，求為廢棄，駁回相對人假扣
    押之聲請，為無理由，應予駁回其抗告。
三、爰依民事訴訟法第495 條之1 第1 項、第449 條第1 項、第
    95條、第78條，裁定如主文。
中    華    民    國    97    年    10    月    30    日
                             民事第一庭
                                審判長法官  黃金石
                                法      官  林健彥
                                法      官  謝肅珍
以上正本證明與原本無異。
本件不得再抗告。
中    華    民    國    97    年    10    月    30    日
                                書  記  官  蘇恒仁


司法院資訊處製作；財團法人民間司法改革基金會備份。
